臺灣臺中地方法院民事裁定
110年度家調裁字第58號
聲  請  人  陳恩捷  
法定代理人  陳楊福夏
代  理  人  黃秀蘭律師（法律扶助基金會選派律師） 
相  對  人  詹立寰  
上列當事人間否認推定生父之訴事件，本院裁定如下：
    主      文
一、確認聲請人陳恩捷非其母陳楊福夏自相對人詹立寰受胎所生
    之婚生子女。
二、聲請程序費用由聲請人之法定代理人陳楊福夏負擔。
    事實及理由
一、本件聲請意旨略以：聲請人生母陳楊福夏與相對人於民國10
    3年5月5日結婚，嗣因故自109年2月間分居，再於109年12月
    31日經鈞院以109年度婚字第505號民事判決離婚確定。惟聲
    請人生母陳楊福夏與相對人於婚姻關係存續期間自他人受胎
    ，並於109年10月16日誕下聲請人，聲請人依法被推定為相
    對人之婚生子女，然聲請人與相對人實無真實血緣關係，為
    此請求確認聲請人非相對人之婚生子女。另聲請人同意因本
    案所生之DNA鑑定費用及其他訴訟費用均由聲請人之法定代
    理人陳楊福夏負擔等語。
二、相對人則以：我同意聲請人之請求事項。對於聲請人非相對
    人之婚生子女、卷內所附DNA鑑定報告內容均不爭執，並同
    意依家事事件法第33條規定，合意提起本件聲請等語。
三、按當事人就不得處分之事項，其解決事件之意思已甚接近或
    對於原因事實之有無不爭執者，得合意聲請法院為裁定；法
    院為前項裁定前，應參酌調解委員之意見及家事調查官之報
    告，依職權調查事實及必要之證據，並就調查結果使當事人
    或知悉之利害關係人有陳述意見之機會；當事人聲請辯論者
    ，應予准許，家事事件法第33條第1項、第2項定有明文。又
    依同法第35條第1項規定，上開裁定確定者，與確定判決有
    同一之效力。經查，本件否認子女之訴，屬當事人不得處分
    之事項，惟兩造就「聲請人非相對人之婚生子」之原因事實
    ，均不爭執，並合意聲請本院以裁定終結本件否認子女之訴
    （見本院110年度家補字第565號否認推定生父事件110年10
    月5日訊問筆錄），本院自應依前揭規定為裁定，合先敘明
    。　　
四、經查，聲請人主張之事實，業據提出戶籍謄本、本院109年
    度婚字第505號民事判決及確定證明書、聲請人之出生證明
    、博微生物科技股份有限公司分子生物實驗室DNA基因圖譜
    型別分析報告為證。觀諸上揭報告所載：「送檢註明為詹立
    寰與陳恩捷之檢體，其DNA STR系統之D3S1358、D18S51、D1
    9S433、FGA、D10S1248、D1S1656、D12S391、D2S1338等8個
    基因座之基因型別不相符，所以詹立寰與陳恩捷間排除一親
    等直系親緣關係」等語，本院參酌現代生物科學發達，醫學
    技術進步，以DNA基因圖譜定序檢驗方法鑑定子女之血統來
    源之精確度已達99.8％以上，是足認聲請人與相對人間並不
    具有真實血緣關係，聲請人顯非相對人之婚生子女，聲請人
    之主張堪信為真。又聲請人之法定代理人主張其於109年2、
    3月間始知悉聲請人非相對人婚生子女一節，相對人亦不爭
    執，則聲請人於110年3月11日提起本件否認推定生父之訴（
    起訴狀上法院收文戳章參照），顯未逾越民法第1063條所定
    之2年除斥期間。從而，兩造合意聲請裁定請求確認聲請人
    非其母陳楊福夏自相對人受胎所生之婚生子女，為有理由，
    應予准許。
五、本件聲請人確非相對人之婚生子女，已如上述，其真實血緣
    之父女身分關係，有待法院裁判還原其真相，此實乃不可歸
    責於相對人之事由，玆因聲請人提起本件否認推定生父之程
    序，相對人之應訴乃法律之規定所不得不然，核本件相對人
    應訴所為自屬伸張及防衛權利所必要，且聲請人之法定代理
    人亦同意由其負擔訴訟費用，是本院認本件程序費用應由聲
    請人之法定代理人負擔，較為公允，附此敘明。
六、依家事事件法第33條、第97條，非訟事件法第21條第2 項，
    民事訴訟法第95條、第81條第2款之規定，爰裁定如主文。
中    華    民    國   110    年    10     月  26     日
                  家事法庭    法  官  陳玟珍
以上正本係照原本作成。
如對本裁定抗告，須於裁定送達後10日之不變期間內，向本院提
出抗告狀（須附繕本）。 　　　　　　　　　　　
中　　華　　民　　國　　110 　年　　10　　月　　26　　日
                              書記官  陳淑華